José Gregorio Lezama González Última Actualización: Jun 28, 2017

Technical Lead & Web Developer



https://joseglego.io/



RESUMEN

Soy un **desarrollador apasionado** que **ama el café**. Como desarrollador, tengo experiencia en **back-end** y **front-end**. Me interesa estar aprendiendo nuevas tecnologías, siempre siguiendo las buenas prácticas de cada lenguaje o framework. Me encanta trabajar front-end, enfocado en detalles, una buena interfaz y experiencia de usuario. Además, disfruto trabajar back-end o full-stack. Mis últimos trabajos han sido en: **Front-End, UX, Back-End, Web Mobile, Automatización y Admin.**

EXPERIENCIA LABORAL

Technical Lead & Developer

Cleteci | Feb 2017 - Present

Dirigiendo un grupo de 7 a 9 desarrolladores, revisando código y apoyándolos.. Apoyando al equipo de QA en la solución de errores en producción y próximas versiones. Investigando nuevas tecnologías para mejorar la calidad del producto, del código y del ambiente de trabajo. Definiendo estándares más altos respecto a código y producto. Desarrollando y dirigiendo mejoras de código.

Scrum Master & Developer

Cleteci | Jan 2016 - Jan 2017

Dirigiendo un grupo de 3 a 5 desarrolladores, apoyándolos. Apoyando al equipo de QA en la solución de errores. Escribiendo mejoras de código e incluyendo tecnologías.

Web Developer

Cleteci | Sep 2014 - Dec 2015

Desarrollando nuevas funcionalidades para aplicaciones web clásicas y para aplicaciones clientes de RESTful API.

Web Developer & Architect

Datos MEG | Sep 2015 - Present

Desarrollando una aplicación web, una aplicación web mobile y un servidor RESTful API. Trabajando como desarrollador / admin de varios servidores / arquitecto/ desarrollador de UX. Sería como un Desarrollador Ninja.

FORMACIÓN ACADÉMICA

Ingeniero de la Computación

Universidad Simón Bolívar | Sep 2007 - Nov 2015

Pasantías: Desarrollo del Portal de Asesores de

AtrioSeguros - Mención Honorífica

Electivas de Área: 1. Computación Gráfica, **2.** Base de Datos y **3.** Taller de Desarrollo de Software: Sistema de Atención de Emergencias, <u>iTriage</u> - <u>Versión Actual</u>.

Electivas: 1. Programación Móvil, 2. Sistemas de Información 2, 3. & 4. A.I. aplicada a Robótica y a Videojuegos, 5. Computación Gráfica aplicada a Videojuegos y 6. Realidad Aumentada

PROYECTOS

<u>Travel Contact</u>: *Startup* para la administración de viajes y de agencias de viaje. RoR, AngularJS y Ionic

Latch: Startup de cerraduras inteligentes. AngularJS

Phoebe: Aplicación para un foto estudio. Django y jQuery

Atrio Seguros: Aplicación para agentes de seguros.

AngularJS, jQuery, Oracle y Java EE

<u>Seguros Piramide</u>: Aplicación para agentes de seguros. ¡Query, Oracle

Datos MEG: Una servidor RESTful con un cliente web y cliente web mobile.. Django + DRF, Ionic y AngularJS

PROYECTOS PERSONALES

<u>Seller App</u>: Aplicación de menú y ventas. AngularJS <u>Attendance App</u>: Calculadora. AngularJS y angular-charts

TECNOLOGÍAS Y HERRAMIENTAS | Preferencias en negritas

Base: OS X - Linux, Windows, **Python**, **Javascript**, **Ruby**, Java, C/C++, Bash, Haskell, Prolog.

Web: HTML, CSS, JS, jQuery, Bootstrap, Lodash, AngularJS, Gulp, Bower, Grunt, Django, Ruby on Rails,

Herramientas: Ionic/Phonegap, **Emacs**, PostgreSQL, SQLite3, **git**, **Photoshop**, Illustrator, Agile/**Scrum**, **Heroku**, **AWS**, Linode, DigitalOcean.

OTRAS ACTIVIDADES

Clases diarias de Ingles, 3hs por día. | Aug 2016 - Presente

Urban Data Fest (<u>Venezuela</u>): 3er lugar, <u>Monitorea.la</u>: front-end developer (AngularJS) | Mar 2015

CodeSchool: Cursos de JavaScript (10), Ruby (2), HTML/CSS (4) y otros (3) | 2014 - Presente

Bombero Voluntario del C.B.V.U.S.B. | Mao 2014 - Mar 2016 **Proyecto de Grado:** Sistema de Evaluación aleatoria de nivel y permisología jerárquica militar (Django & JS)

3rd Competencia Nacional de Robótica: Desarrollo del Sistema Web (Django & JS) | Abr 2013 - Sep 2013

Participante en IEEE Latin American Robotics Competition: Open¹ y SEK² | 1: Oct 2013, Peru; 2: Oct 2012, Brazil

Voluntario en Free Software International Conference | Oct 2008, España

IDIOMAS

Español - Nativo

Inglés- Upper Intermediate. Técnico límitado